臺灣板橋地方法院刑事判決　　　　　　　　　　　　九十一年度訴字第二二三三號
　　公　訴　人　臺灣板橋地方法院檢察署檢察官
　　被　　　告　乙○○　男　二.
右列被告因違反毒品危害防制條例案件，經檢察官提起公訴（九十一年度毒偵字第三
三六一號），本院判決如左：
    主  文
乙○○連續施用第一級毒品，累犯，處有期徒刑柒月。
扣案之已使用過之注射針筒貳支均沒收。
    事  實
一、乙○○前於民國（下同）八十七年間因施用毒品案件，經臺灣板橋地方法院檢察
    署檢察官聲請本院裁定送觀察、勒戒後，認無繼續施用毒品之傾向，而經該署檢
    察官於同年十二月二十四日以八十七年度偵字第二六九一九號不起訴處分確定。
    又於八十八年間因施用毒品案件，經同署檢察官聲請本院裁定送觀察、勒戒後，
    認有繼續施用毒品之傾向，經檢察官聲請本院裁定令入戒治處所施以強制戒治，
    後依聲請，本院裁定停止戒治，所餘戒治期間付保護管束，並於八十九年三月二
    十八日保護管束期滿執行完畢。而所涉刑案部分，經同署檢察官向本院聲請簡易
    判決處刑，經本院三重簡易庭於八十八年六月二十九日以八十八年度重簡字第五
    四六號判決，判處有期徒刑三月，如易科罰金以三佰元折算一日確定，並於八十
    九年六月二十二日易科罰金執行完畢。詎其仍不知悛悔，明知海洛因係毒品危害
    防制條例所明定之第一級毒品，不得持有及施用，復基於施用毒品海洛因之概括
    犯意，自九十一年七月中旬起至同年九月十一日下午二時止，連續在臺北縣三重
    市○○街六十五巷三十七號二樓之住處，以注射針筒摻水稀釋後注射手臂之方式
    ，施用毒品海洛因多次。嗣為警於九十一年九月十一日下午四時十分許，在上址
    為警查獲，並扣得其所有供其施用毒品海洛因犯罪所用之已使用過之注射針筒二
    支。乙○○復經檢察官聲請本院於九十一年九月十二日以九十一年度毒聲字第三
    ０四六號裁定，令入戒治處所施以強制戒治一年（待送戒治）。
二、案經臺北縣政府警察局板橋分局報請臺灣板橋地方法院檢察署檢察官偵查起訴。
    理  由
一、右開犯罪事實，業經被告乙○○坦承不諱，且被告為警查獲後所採集之尿液檢體
    ，經送台灣檢驗科技股份有限公司以酵素免疫分析法篩檢、氣相層析質譜儀法確
    認，呈鴉片類陽性反應，有該公司濫用藥物尿液檢驗報告乙紙附卷足憑（附於偵
    查卷宗第三十二頁正面），此外，並有被告所有供其施用毒品海洛因所用之已使
    用過之注射針筒二支扣案足資佐證，是被告上開自白，核與事實相符，應堪信實
    。至被告前如事實欄所載，曾因施用毒品案件，經臺灣板橋地方法院檢察署檢察
    官聲請本院裁定送觀察、勒戒後，認無繼續施用毒品之傾向，而經該署檢察官於
    同年十二月二十四日以八十七年度偵字第二六九一九號不起訴處分確定。又於八
    十八年間因施用毒品案件，經同署檢察官聲請本院裁定送觀察、勒戒後，認有繼
    續施用毒品之傾向，經檢察官聲請本院裁定令入戒治處所施以強制戒治，之後本
    院裁定停止戒治，所餘戒治期間付保護管束，並於八十九年三月二於八十九年三
    月二十八日保護管束期滿執行完畢，有臺灣高等法院檢察署刑案紀錄簡覆表及臺
    灣高等法院被告全國前案紀錄表各一份在卷可考。被告因本案施用第一級毒品海
    洛因，復經檢察官聲請本院於九十一年九月十二日以九十一年度毒聲字第三０四
    六號裁定，令入戒治處所施以強制戒治一年（待送戒治），亦有該裁定書一份在
    卷可查（附於偵查卷宗第二十一頁）。本件事證明確，被告施用毒品海洛因之犯
    行洵堪認定，應予依法論科。
二、查海洛因依其成癮性、濫用性及對社會危害性之程度，已為毒品危害防制條例第
    二條第二項第一款列為第一級毒品。核被告乙○○連續施用第一級毒品海洛因之
    犯行，所為係犯毒品危害防制條例第十條第一項施用第一級毒品罪。其施用前非
    法持有毒品之低度行為，為其後施用毒品之高度行為所吸收，不另論罪。又其先
    後多次施用毒品海洛因犯行，時間密接，所犯構成要件相同，顯係基於概括犯意
    為之，應依連續犯規定論以一罪，並依法加重其刑。再查被告前有如事實欄所示
    之論罪科刑執行情形，有前揭臺灣高等法院檢察署刑案紀錄簡覆表在卷可考，其
    於受有期徒刑之執行完畢後，五年以內再犯本件有期徒刑以上之罪，為累犯，應
    依刑法第四十七條之規定遞予加重其刑。爰審酌被告曾因施用毒品經送勒戒所觀
    察、勒戒並經戒治後，仍未能戒斷其施用毒品之惡習，再犯本件犯行，惟衡諸其
    施用毒品僅係戕害其自己身心並無加害他人等一切情狀，量處如主文所示之刑，
    ，以示懲儆。至扣案之已使用過之針筒二支（參偵查卷宗第十二頁正面之甲○九
    十一年度保管字第五八六九號贓證物品清單），為被告所有供其施用毒品犯罪所
    用之物，業據其供陳在卷，應依刑法第三十八條第一項第二款之規定宣告沒收。
據上論斷，應依刑事訴訟法第二百九十九條第一項前段，毒品危害防制條例第十條第
一項，刑法第十一條前段、第五十六條、第四十七條、第三十八條第一項第二款，判
決如主文。
本案經檢察官魏正杰到庭執行職務。
中      華      民      國      九十一    年      十二    月    十八    日
      臺灣板橋地方法院刑事第二庭
                                      法  官  陳  靜  茹
右正本證明與原本無異。
如不服本判決，應於判決送達後十日內向本院提出上訴狀（應附繕本），上訴於臺灣
高等法院。
                                      書記官  廖  美  紅
中      華      民      國      九十一    年      十二    月   二十五   日
附錄本案論罪科刑法條全文
毒品危害防制條例第十條
施用第一級毒品者，處六月以上五年以下有期徒刑。
施用第二級毒品者，處三年以下有期徒刑。
